【裁判字號】    95,訴,217
【裁判日期】    950313
【裁判案由】    違反毒品危害防制條例
【裁判全文】
臺灣臺南地方法院刑事判決               95年度訴字第217號
公  訴  人  臺灣臺南地方法院檢察署檢察官
被      告  甲○○
上列被告因違反毒品危害防制條例案件，經檢察官提起公訴（94
年度毒偵字第2812號），被告就被訴事實為有罪之陳述，本院裁
定由受命法官獨任進行簡式審判程序，判決如下
    主    文
甲○○連續施用第一級毒品，累犯，處有期徒刑壹年貳月。扣案
之第一級毒品海洛因壹包 (淨重零點壹玖公克)沒收銷燬之，海
洛因之包裝袋壹只 (重零點公克)沒收。
    事    實
一、甲○○曾因違反肅清煙毒條例案件，經本院以八十六年度訴
    字第一三一九號判處有期徒刑三年二月確定，而於民國九十
    一年十月三十一日縮短刑期執行完畢。其另因違反毒品危害
    防制條例案件，經本院以八十九年度毒聲字第三一○○號裁
    定送觀察、勒戒後，認有繼續施用毒品之傾向，再經本院以
    八十九年度毒聲字第三五二四號裁定送強制戒治，於九十年
    六月十三日停止戒治付保護管束釋放出所轉入臺灣臺南監獄
    服刑，嗣於九十年十二月十四日強制戒治期滿，並經臺灣臺
    南地方法院檢察署檢察官於九十一年一月四日以九十一年度
    戒毒偵字第五號為不起訴處分確定。
二、詎甲○○猶未戒除毒癮，於上開強制戒治期滿釋放後五年內
    ，復基於施用第一級毒品海洛因之概括犯意，自九十四年一
    月間某日起至九十四年十月二十七日二十二時許止，在臺南
    縣南化鄉西埔村西埔八七號住處房間內，以注射針筒為靜脈
    注射之方式，連續施用第一級毒品海洛因數次。嗣於九十四
    年十月二十八日二十時三十分許，在臺南市○○路與永華三
    街口，因形跡可疑為警盤查，當場扣得其所有之海洛因一包
    (淨重零點一九公克)，始查知上情。
三、案經臺南市警察局第六分局報告臺灣臺南地方法院檢察署檢
    察官偵查起訴。
    理    由
一、本件係經被告甲○○於本院當庭表示認罪，而以簡式審判程
    序加以審理，有本院九十五年三月八日準備程序筆錄及審判
    筆錄附卷足憑，則依據刑事訴訟法第二百七十三條之二、同
    法第一百五十九條第二項之規定，不適用傳聞法則有關限制
    證據能力之相關規定，合先敘明。
二、訊據被告甲○○對上開連續非法施用第一級毒品海洛因數次
    之事實坦承不諱，又被告於上開犯行後經採集尿液檢體，經
    送鑑驗結果，呈可待因、嗎啡陽性反應（按海洛因係由嗎啡
    經化學合成而製得，經注射進入人體後，因代謝分解成嗎啡
    ，因此施打海洛因後，由尿液中檢驗結果仍為嗎啡反應），
    此有長榮大學所出具之九十四年十一月十一日之尿液檢驗確
    認報告一份附卷可稽，又扣案之毒品海洛因一包 (淨重零點
    一九公克)經送鑑定結果，確屬第一級毒品海洛因無訛，此
    有法務部調查局調科壹字第二○○○○五九五五號鑑定通知
    書一紙在卷可參，均互核相符，足認被告之自白確與事實相
    符，堪以採信。又查被告有如事實欄一所示之施用毒品犯行
    ，經本院裁定送觀察、勒戒及強制戒治後期滿後，五年內再
    犯
    本件毒品危害防制條例第十條第一項之罪，此有臺灣高等法
    院被告前案紀錄表一份附卷可佐。是以，被告於上開強制戒
    治完畢後五年之內再犯本件連續非法施用第一級毒品之犯行
    ，事證明確，堪予認定。
三、按海洛因業經列入毒品危害防制條例第二條第二項第一款所
    規定之第一級毒品，禁止非法持有、施打及吸用，毒品危害
    防制條例第二條第二項第一款定有明文。核被告所為，係犯
    毒品危害防制條例第十條第一項之施用第一級毒品罪；其持
    有第一級毒品海洛因之低度行為，為進而施用之高度行為所
    吸收，不另論罪。被告先後多次施用第一級毒品海洛因之犯
    行，時間緊接，觸犯犯罪構成要件相同之罪名，顯係基於概
    括犯意而為，應依連續犯規定論以一罪，即連續施用第一級
    毒品罪，並加重其刑。被告有如事實欄一所示之犯罪科刑及
    執行紀錄，於九十一年十月三十一日執行完畢，此有臺灣高
    等法院被告前案紀錄表一份在卷可按，其前受有期徒刑之執
    行完畢後，五年內再犯本件有期徒刑以上之罪，為累犯，應
    依刑法第四十七條之規定加重其刑，並依刑法第七十條規定
    遞加重之。爰審酌被告施用毒品之犯行，在性質上乃屬對自
    我身心健康之自戕行為，尚未嚴重破壞社會秩序、侵害他人
    權益，然其前因施用毒品分別經送觀察、勒戒及強制戒治後
    ，猶不思戒絕革除惡習，再為本件犯罪，顯未因前所受之觀
    察、勒戒而記取教訓，及被告犯後坦承犯行，態度良好，並
    其犯罪之動機、目的、手段等一切情狀，量處如主文所示之
    刑，以資懲儆。
四、扣案第一級毒品海洛因一包 (淨重零點一九公克)，屬毒品
    危害防制條例第二條第二項第一款所列之第一級毒品，不論
    屬於被告與否，應依毒品危害防制條例第十八條第一項前段
    宣告沒收銷燬之。又海洛因包裝袋一只 (重零點三公克)，
    係被告所有，且供施用毒品海洛因所用之物，業據其供承在
    卷，應依刑法第三十八條第一項第二款宣告沒收。至被告施
    用第一級毒品海洛因之工具注射針筒業已拋棄，亦據被告供
    承在卷，爰不另為宣告沒收之諭知，併此敘明。
據上論斷，應依刑事訴訟法第二百七十三條之一第一項、第二百
九十九條第一項前段，毒品危害防制條例第十條第一項、第十八
條第一項前段，刑法第十一條前段、第五十六條、第四十七條、
第三十八條第一項第二款，判決如主文。
本案經檢察官乙○○到庭執行職務。
中    華    民    國    95    年    3    月    13     日
                  刑事第八庭  法  官  徐文瑞
上開正本證明與原本無異。
如不服本判決，應於判決送達後十日內向本院提出上訴狀( 應附
繕本 )。
                              書記官   李珍瑩
中    華    民    國    95    年    3    月    13     日
附錄法條：
毒品危害防制條例第十條第一項
施用第一級毒品者，處六月以上五年以下有期徒刑。


司法院資訊處製作；財團法人民間司法改革基金會備份。
